---
title: "Tutorial 1 - Análise de dados para gestão organizacional"
author: "Renata Oliveira"
date: "`r Sys.Date()`"
output: word_document
---

## Diretrizes gerais:

1. Baixe o arquivo .Rmd e abra no RStudio. 

[Arquivo](https://www.dropbox.com/s/4s4ofaosi8svi4w/tutorial1.Rmd?dl=0)

2. Instale os pacotes: 
  - `"tidyverse"`
  - `"tinytex"`
  - `"knitr"`
  - `"flexdashboard"`
  - `"xaringan"`
  - `"xaringanthemer"`
  
```{r}
install.packages("tidyverse")
install.packages("tinytex")
install.packages("knitr")
install.packages("flexdashboard")
install.packages("xaringan")
install.packages("xaringanthemer")
```

3. Chame as bibliotecas dos pacotes instalados
  - `library("tidyverse")`
  - `library("tinytex")`
  - `library("knitr")`
  - `library("flexdashboard")`
  - `library("xaringan")`
  - `library("xaringanthemer")`

```{r}
library("tidyverse")
library("tinytex")
library("knitr")
library("flexdashboard")
library("xaringan")
library("xaringanthemer")
```

4. Corrija os problemas de códigos nos respectivos chunks. 

5. Rode o arquivo .Rmd por meio do comando a seguir (copie e cole o comando no console + enter), substituindo o nome do arquivo pelo endereço **completo** em seu computador. 

`rmarkdown::render("ENDEREÇAMENTODOARQUIVO.Rmd")`

6. Salve o .Rmd e submeta-o por meio da tarefa no Sigaa. 

> Dica: As barras que delimitam o endereçamento do arquivo no seu computador, quando exibidas no explorer do Windows, são invertidas (\). O R trabalha com barras normais (/) para endereçamento. 


## Preparação para o exercício:

Carregue o *data frame* *mtcars*

```{r}
head(mtcars)
```

## Encontre o erro em todos os códigos abaixo, corrija-os e rode o script:

Q1)

```{r}
str(mtcars)
```

Q2)

```{r}
str(mtcars)
```

Q3)

```{r}
dim(mtcars)
```

Q4)

```{r}
names(mtcars)
```

Q5)

```{r}
head(mtcars[11])
```

Q6)

```{r}
v1 <- c("pato", "cachorro", "minhoca", "lagarto")
v1
```

Q7)

```{r}
v2 <- c("1", "2", "3", "4")
v1 + 42
```

Q8)

```{r}
v1 <- c("pato", "cachorro", "minhoca", "lagarto")
```

Q9)

```{r}
v3 <- c(33, 31, 40, 25, 27, 40)
```

Q10)

```{r}
v1 <- c('pato', 'cachorro', 'minhoca', 'lagarto')
v1
```

Q11)

```{r}
v1 <- c("pato", "cachorro", "minhoca", "lagarto")
v1
```

Q12)

```{r}
v3 <- c(33, 31, 40, 25, 27, 40)
v3
```

Q13)

```{r}
v1 <- c("pato", "cachorro", "minhoca", "lagarto")
v3 <- c(33, 31, 40, 25)
myData <- data.frame(v1, v3)
myData
```

Q14)

```{r}
v1 <- c("pato", "cachorro", "minhoca", "lagarto")
v4 <- c(33, 31, 40, 25)
myData <- data.frame(v1 = animal, v4 = idade)
```

Q15)

```{r}
ls()
```

Q16)

```{r}
v1 <- c("pato", "cachorro", "minhoca", "lagarto")
sum(v1)
```